【裁判字號】    99,勞簡上,3
【裁判日期】    990505
【裁判案由】    給付薪資
【裁判全文】
臺灣臺北地方法院民事判決             99年度勞簡上字第3號
上  訴  人  甲○○
被  上訴人  台新國際商業銀行股份有限公司
法定代理人  乙○○
訴訟代理人  丁○○
上列當事人間請求給付薪資事件，上訴人對於中華民國98年11月
20日本院臺北簡易庭98年度北勞簡字第215號第一審判決提起上
訴，本院於99年4月14日言詞辯論終結，判決如下：
    主      文
上訴駁回。
第二審訴訟費用由上訴人負擔。
    事實及理由
一、上訴人起訴主張：上訴人於民國82年6月1日在被上訴人處
    擔任信託部業務人員，每月薪資新臺幣（下同）2萬5200元
    ，嗣於84年8月間，伊因隨被上訴人其他業務人員至訴外人
    高峰百貨推銷信用卡，高峰百貨人員希望由上訴人承辦渠等
    之信用卡業務，詎被上訴人信用卡部門主管竟違法亂紀恣意
    亂行，蓄意挑唆上訴人與高峰百貨間之客戶關係，復對上訴
    人公然拍桌辱罵，而於84年9月5日將上訴人片面非法解雇，
    拒絕上訴人提供勞務，致上訴人迄今無謀生能力，則以兩造
    間僱傭契約仍持續存在，被上訴人自應給付上訴人自98年2
    月7日起至98年8月11日止之薪資，合計15萬5400元，扣除上
    訴人另為第三人臺北富邦銀行提供勞務所得5萬4120元後，
    被上訴人尚應給付上訴人薪資為10萬1280元，爰依兩造間僱
    傭關係提起本件訴訟，並聲明：被上訴人應給付上訴人10萬
    1280元。
二、被上訴人則以：上訴人於82年6月1日與被上訴人成立僱傭契
    約，並於84年9月5日自請離職，兩造間僱傭關係已於斯時終
    止，被上訴人並未非法解僱上訴人，且依就業服務法第34條
    及第62條規定，雇主資遣員工時，應於員工離職之7日前，
    向當地主管機關及公立就業服務機構通報，惟本案並無通報
    記錄，上訴人亦無法提出被上訴人之資遣費通知及資遣費入
    帳記錄，又上訴人自被上訴人公司離職後，曾至數十間公司
    任職，且該期間並未再對被上訴人提供勞務，被上訴人公司
    自無給付薪資之義務等語，資為抗辯。
三、原審為上訴人全部敗訴之判決，上訴人不服，提起上訴，聲
    明求為：（一）原判決廢棄，（二）被上訴人應給付上訴人
    10萬1280元。被上訴人於本院則聲明：上訴駁回。
四、兩造不爭執事項：查上訴人於82年6月1日與被上訴人成立僱
    傭契約，嗣被上訴人於84年9月間為上訴人辦理勞工保險退
    保，上訴人亦自84年9月6日起即未再至被上訴人處工作，另
    兩造於本院98年度北勞調字第54號案件中成立調解，被上訴
    人同意發給上訴人記載伊於84年9月4日自願離職之證明書等
    情，為兩造所不爭執，並經調閱本院98年度北勞調字第54號
    案卷查核明確，堪信為真實。
五、得心證之理由：
（一）按當事人主張有利於己之事實者，就其事實有舉證之責任
      ，民事訴訟法第277條前段定有明文。又按「民事訴訟如
      係由原告主張權利者，應先由原告負舉證之責，若原告先
      不能舉證，以證實自己主張之事實為真實，則被告就其抗
      辯事實即令不能舉證，或其所舉證據尚有疵累，亦應駁回
      原告之請求」，最高法院74年度臺上字第913號裁判可資
      參照。
（二）上訴人主張被上訴人非法解僱，惟此為被上訴人所否認，
      故上訴人對於被上訴人究於何時、何地、以何事由解僱被
      上訴人之利己事實，自負有舉證責任。對此，上訴人於本
      院中主張，伊於84年9月3日左右，在被上訴人臺北市○○○路○段之辦公室，遭主管丙○○非法解僱，證人己○○
      、戊○○皆在場目擊云云，並以證人丙○○、己○○、戊○○為證云云，然查：證人丙○○於本院中證稱：上訴人
      當時係被上訴人信用卡部門之業務人員，渠係上訴人主管
      ，但不記得曾與上訴人發生糾紛，也不記得於84年9月3日
      左右，在南京東路被上訴人辦公室，叫上訴人離職。對上
      訴人印象模糊，因渠係全臺的業務主管，旗下業務員來來
      去去有6000多名等語（見本院卷第47頁背面），證人戊○○則證稱：自83年1月至97年7月31日曾在被上訴人公司任
      職，並無印象證人丙○○於84年9月3日左右，曾在南京東
      路被上訴人辦公室叫上訴人離職等語（見本院卷第48頁背
      面），證人己○○亦證稱：其自83年12月至93年5月在被
      上訴人公司任職，本係信用卡部門主管，與上訴人曾是信
      用卡部門同事，嗣改調行銷部門，由丙○○接替其的位置
      。不記得丙○○於84年9月3日左右，在南京東路被上訴人
      辦公室叫上訴人離職，因其當時已調到其他單位，與他們
      未在同一間辦公室等語（見本院卷第48頁背面、第49頁）
      。復查，上訴人迄本件言詞辯論訴訟終結前，均未能就被
      上訴人非法解僱伊之具體事實舉證以實其說。又上訴人於
      84年9月18日即至訴外人力霸東森實業股份有限公司處任
      職，迄提起本件訴訟之時止，先後任職於10餘家公司行號
      ，有上訴人勞工保險投保資料表存卷可參（見原審卷第40
      、41頁），上訴人並於聲請調解中，要求被上訴人發給「
      自願離職證明書」，堪認上訴人應係於84年9月間自願自
      被上訴人處離職，而非遭被上訴人非法解僱。從而，上訴
      人主張兩造間僱傭關係仍存續，並依僱傭契約之法律關係
      ，請求被上訴人給付伊自98年2月7日起至98年8月11日止
      之薪資，委無足採。
六、綜上所述，兩造間勞動契約已於84年9月間合法終止，上訴
    人依僱傭契約之法律關係，請求被上訴人給付98年2月7日起
    至98年8月11日止之薪資10萬1280元，為無理由，應予駁回
    。原審為上訴人敗訴之判決，其認事用法均無不合。上訴意
    旨指摘原判決不當，求予廢棄改判，為無理由，應駁回其上
    訴。
七、本判決之基礎已臻明確，兩造之其餘攻擊防禦方法及舉證，
    核與判決無影響，毋庸一一論列，並此敘明。
八、據上論結，本件上訴無理由，依民事訴訟法第436條之1第3
    項、第449條第1項、第78條，判決如主文。
中    華    民    國    99    年    5     月    5     日
                  勞工法庭    審判長法  官  丁蓓蓓
                                    法  官  陳怡雯
                                    法  官  孫正華
以上正本係照原本作成。
本判決不得上訴。
中    華    民    國    99    年    5     月    5     日
                                    書記官  林秀娥

司法院資訊處製作；財團法人民間司法改革基金會備份。
